【裁判字號】    97,聲,634
【裁判日期】    970723
【裁判案由】    定應執行刑
【裁判全文】
臺灣彰化地方法院刑事裁定               97年度聲字第634號
聲  請  人  臺灣彰化地方法院檢察署檢察官
受  刑  人  甲○○
上列聲請人因受刑人數罪併罰有二裁判以上，聲請定其應執行之
刑（97年度執聲字第377 號），本院裁定如下：
    主  文
甲○○所犯如附表所示之罪，所處如附表所示之刑，應執行有期
徒刑捌月又拾伍日，如易科罰金，以銀元佰元即新臺幣玖佰元
折算壹日。
    理  由
一、聲請意旨略以：受刑人甲○○因毒品危害防制條例等數罪，
    先後經判決確定如附表，依刑事訴訟法第477 條第1 項、刑
    法第53條、第51條第5 款規定聲請定其應執行之刑等語。
二、按裁判確定前犯數罪者，併合處罰之；數罪併罰宣告多數有
    期徒刑者，於各刑中之最長期以上，各刑合併之刑期以下，
    定其應執行之刑；刑法第50條、修正前刑法第51條第5 款分
    別定有明文。次按犯罪在民國96年4 月24日以前者，除本條
    例另有規定外，有期徒刑減其刑期二分之一；緩刑或假釋中
    之人犯，於本條例施行之日起，視為已依前項規定減其宣告
    刑，毋庸聲請裁定減刑；依本條例應減刑之罪，已經判決確
    定尚未執行或執行未完畢者，由檢察官或應減刑之人犯聲請
    最後審理事實之法院裁定之；本條例自96年7 月16日施行，
    中華民國九十六年罪犯減刑條例第2 條第1 項第3 款、第2
    項前段、第8 條第1 項、第16條亦分別定有明文。是依該條
    例應減刑之案件，於96年7 月16日減刑條例施行時尚未執行
    完畢者，檢察官即可聲請法院依視為減刑後刑期定其應執行
    刑。經查：
  (一)受刑人甲○○於附表所示日期犯如附表所示之罪，經分別判
    處如附表所示之刑，均確定在案。而受刑人雖於96年6 月5
    日縮短刑期假釋出監，並交付保護管束，且於96年9 月9 日
    保護管束期滿，並未經撤銷假釋，其所餘刑期視為已執行完
    畢論，有臺灣高等法院被告前案紀錄表1 份在卷可稽。然受
    刑人所犯如附表所示之罪，犯罪時間既均在96年4 月24日以
    前，即合於減刑條件；且其於96年7 月16日減刑條例施行時
    尚未執行完畢，又因假釋中受有保護管束之宣告，其原受宣
    告之數罪刑，既符合減刑規定並視為減刑，即應就視為減刑
    後之刑，另定其應執行刑，俾便縮短其保護管束期間之執行
    ，以免剝奪其視為減刑之利益。本件聲請人聲請時，雖受刑
    人保護管束期間業已屆滿，惟若減刑後另定執行刑，則受刑
    人之執行期滿日可提前，就受刑人日後若再犯罪是否為累犯
    或可否為緩刑之宣告，仍有其法律上之實益存在，故為受刑
    人之利益計，仍應予准許（臺灣高等法院臺中分院97年度抗
    字第402 、488 、543 、742 號裁定意旨可資參照）。是聲
    請人就受刑人所犯附表所示之罪依法視為減刑後之刑，聲請
    定其應執行之刑，即無不合。
  (二)再按刑法第2 條第1 項所定關於新舊法比較適用，係指被告
    行為後法律有變更，而其所涉犯之案件，法院尚未為裁判者
    而言，如法院已裁判確定，即無其適用，此觀該法條之規定
    自明。因此，數罪併罰，有二裁判以上，而依刑法第51條之
    規定定其應執行刑時，除裁判確定前犯數罪，其中一罪在新
    法施行前者外，如各罪於法律變更前均已判決確定，而於法
    律變更後始合併定執行刑時，即應依原確定裁判時所適用之
    法律定其應執行刑。如均有易科罰金或易服勞役之情形者，
    合併定執行刑後，關於易科罰金、易服勞役亦應依原確定裁
    判所諭知之標準折算，並不生新舊法比較適用問題（最高法
    院96年度臺非字第102 號判決參照）。查刑法業於94年1 月
    7 日修正，同年2 月2 日公布，並於95年7 月1 日施行，本
    件受刑人所犯如附表1 、2 所示之數罪，均在95年7 月1 日
    之前判決確定，依前述最高法院判決意旨，仍依原確定判決
    適用之法律即修正前刑法規定，就其視為減刑後之刑定其應
    執行刑，並諭知易科罰金之折算標準。
  (三)綜上，本件聲請人漏未援引中華民國九十六年罪犯減刑條例
    相關規定為其聲請依據，引用法條雖有不當，惟其聲請定應
    執行刑之意旨經核與首開規定相符，應予准許。
五、爰依中華民國九十六年罪犯減刑條例第2 條第1 項第3 款、
    第2 項前段、第10條第2 項，刑法第53條，修正前刑法第41
    條第1 項、第2 項、第51條第5 款，修正刪除前罰金罰鍰提
    高標準條例第2 條，裁定如主文。
中    華    民    國    97    年    7     月    23    日
                      刑事第五庭  法  官  楊舒嵐
以上正本證明與原本無異。
如不服本裁定，應於裁定送達後五日內向本院提出抗告狀 (須附
抗告狀繕本 )。
中    華    民    國    97    年    7     月    24    日
                                  書記官  張木松
附表：受刑人甲○○（視為減刑）定應執行刑案件一覽表
┌────────┬───────────┬───────────┐
│ 編          號 │          1           │          2           │
├────────┼───────────┼───────────┤
│ 罪          名 │  毒品危害防制條例    │  毒品危害防制條例    │
├────────┼───────────┼───────────┤
│ 宣    告    刑 │有期徒刑 1 年         │有期徒刑 7 月         │
├────────┼───────────┼───────────┤
│視為減刑後之刑期│有期徒刑 6 月         │有期徒刑 3 月 15 日   │
├────────┼───────────┼───────────┤
│ 所  犯  法  條 │毒品危害防制條例第10條│毒品危害防制條例第10條│
│                │第1項                 │第2項                 │
├────────┼───────────┼───────────┤
│ 犯  罪  日  期 │    93年10月某日起    │    93年4月某日起     │
│                │    至93年11月6日止   │    至93年11月3日止   │
├────────┼───────────┼───────────┤
│  偵查機關案號  │彰化地檢93年度毒偵字第│彰化地檢93年度毒偵字第│
│                │4243號                │4243號                │
├───┬────┼───────────┼───────────┤
│      │法    院│      彰化地院        │       彰化地院       │
│最  後├────┼───────────┼───────────┤
│事實審│案    號│  93年度訴字第1722號  │  93年度訴字第1722號  │
│      ├────┼───────────┼───────────┤
│      │判決日期│     93年12月31日     │      93年12月31日    │
├───┼────┼───────────┼───────────┤
│      │法    院│      彰化地院        │       彰化地院       │
│      ├────┼───────────┼───────────┤
│ 確定 │案    號│  93年度訴字第1722號  │  93年度訴字第1722號  │
│ 判決 ├────┼───────────┼───────────┤
│      │判決確定│     94年1月31日      │     94年1月31日      │
│      │日    期│                      │                      │
├───┴────┼───────────┼───────────┤
│ 合於 96 年罪犯 │第 2 條第 2 項前段    │第 2 條第 2  項前段   │
│ 減  刑  條  例 │                      │                      │
├────────┼───────────┼───────────┤
│ 備          註 │ 彰化地檢94年度執字第 │ 彰化地檢94年度執字第 │
│                │ 864 號               │ 864號                │
└────────┴───────────┴───────────┘


司法院資訊處製作；財團法人民間司法改革基金會備份。
